臺灣新竹地方法院刑事判決
111年度易字第175號
公  訴  人  臺灣新竹地方檢察署檢察官
被      告  林保宏


上列被告因毀損等案件，經檢察官提起公訴（110年度偵字第125
93號），本院判決如下：
    主    文
乙○○犯恐嚇危害安全罪，處拘役肆拾日，如易科罰金，以新臺幣
壹仟元折算壹日。又犯毀損他人物品罪，處有期徒刑陸月，如易
科罰金，以新臺幣壹仟元折算壹日。
    犯罪事實
一、乙○○前在門牌新竹市○區○道○路0段00○0號處所經營車行，因
    認該處坐落土地嗣經甲○○終止租賃契約，致其無法繼續經營
    而有所不滿（下稱本案租賃糾紛），基於恐嚇危害安全之犯
    意，於民國110年7月20日19時22分許，前往甲○○址設新竹市
    ○區○○路000號之輝煌汽車商行，向甲○○以台語恫稱：「我都
    沒有飯吃了，我哪有可能給你有飯吃」等語，致其心生畏懼
    ，唯恐乙○○將以不詳方式使其無法繼續營業維生，足生危害
    身體、自由、財產安全。
二、乙○○因本案租賃糾紛，基於毀損他人物品之犯意，於110年7
    月29日10時7分許，駕駛車牌號碼0000-00號自用小客車衝撞
    上址輝煌汽車商行，造成店內鋁製隔間破損、4部外匯車輛(
    BMW品牌，引擎號碼分別為：5UXTR9C59KLR04153、WP1AA2A5
    5LLB03097、5UXCR6CO6L9B94097、3MW5R7J00L8B17541)鈑金
    凹損、保險桿破損、水箱破裂而均不堪使用，足生損害於甲
    ○○。
三、案經甲○○訴由新竹市警察局第一分局報告臺灣新竹地方檢察
    署檢察官偵查後起訴。
    理    由
甲、有罪部分
壹、程序方面
    本判決所引用被告乙○○以外之人於審判外之陳述，檢察官
    及被告於本院準備程序時對證據能力表示沒有意見，且均未
    於言詞辯論終結前聲明異議（見易卷第51、65至74頁）。本
    院審酌上開證據資料作成時之情況，尚無違法不當及證明力
    明顯過低之瑕疵，亦認為以之作為證據應屬適當，依刑事訴
    訟法第159條之5規定，均有證據能力。至本院以下所引用非
    供述證據部分，並無證據證明係公務員違背法定程序所取得
    ，是依刑事訴訟法第158 條之4 規定反面解釋，即具證據能
    力。
貳、實體方面
一、訊據被告就犯罪事實一部分固坦認於上開時、地，因本案租
    賃糾紛而向告訴人甲○○以台語恫稱：「我都沒有飯吃了，我
    哪有可能給你有飯吃」等語；就犯罪事實二部分坦承不諱，
    惟就犯罪事實一部分矢口否認有何恐嚇危害安全犯行，並辯
    稱：我沒有恐嚇告訴人的意思等語。經查：
　㈠被告坦承犯罪事實一所示客觀事實及犯罪事實二等節，核與
    證人即告訴人於警詢時、偵查中及本院準備程序時之指訴、
    證人張裕棋於警詢時之證述大致相符（見偵卷第7至9、75至
    77、10至11頁、易卷第52至53頁），並有現場錄音檔譯文2
    份、監視錄影畫面截圖（圖1至圖7）、現場採證照片（圖8
    至圖10）共10張、告訴人提出立杰車業修理廠估價單1紙、
    新盛汽車有限公司估價單5紙、告訴人提出進口報單4份、檢
    察官製作之勘驗筆錄1份、告訴人提出房屋租賃契約書影本1
    份、告訴人提出新竹區汽車商業同業公會110年9月3日鑑定
    報告書3份、110年8月30日收據影本3紙、「新竹市○區○○路0
    00號」Google地圖1紙在卷可參（見偵卷第14至20、27至33
    、35至38頁反面、第81至89、21至26、39至46頁、易卷第57
    頁），並經本院當庭勘驗路口監視器檔案無誤，有勘驗筆錄
    1紙為證（見易卷第66頁），是被告坦認犯罪事實一所示客
    觀事實及犯罪事實二等節，堪信屬實。
　㈡被告於110年7月20日下午在其營業處所已與告訴人因本案租
    賃糾紛而有所爭執一情，除據告訴人於警詢時及偵查中指訴
    明確外，並經被告於本院審理時坦承不諱（見偵卷第7、75
    至76頁、易卷第71頁），足認被告於犯罪事實一所示時間前
    ，與告訴人早已因本案租賃糾紛而言語針鋒相對，其等復於
    同日晚間再度相見，並無證據顯示原先糾紛已獲得解決，且
    被告持續向告訴人理論，有現場錄音檔譯文1紙為證（見偵
    卷第14頁），被告竟於對話中再向告訴人當面恫稱：「我都
    沒有飯吃了，我哪有可能給你有飯吃」等語，顯然傳達如果
    我因此沒辦法繼續做生意，你也別想再做生意之語意，自可
    推認同為經營車行的告訴人會因此心生畏懼，唯恐被告將以
    不詳方式使其無法繼續營業維生，足見被告應有恐嚇他人之
    主觀犯意及客觀犯行。核被告所辯，係卸責之詞，不足採信
    。
　㈢綜上所述，本案事證明確，被告上開犯行，堪以認定，應依
    法論科。
二、論罪科刑：
　㈠核被告就犯罪事實一部分，係犯刑法第305條之恐嚇危害安全
    罪；就犯罪事實二部分，係犯刑法第354條之毀損他人物品
    罪。起訴書就犯罪事實二部分固認被告承接犯罪事實一所示
    恐嚇危害安全之犯意，惟此恐嚇之危險行為應為毀損之實害
    行為所吸收，不另論恐嚇危害安全罪。
　㈡被告前因毀損、詐欺、偽造文書、贓物等案件，經本院以103
    年度審易緝字第3號、104年度審訴字第441號、105年度原易
    字第42號、105年度易字第885號判決、臺灣高等法院以105
    年度上訴字第1821號、105年度上訴字第2311號判決，均判
    處罪刑確定，嗣經本院以106年度聲字第475號裁定定應執行
    有期徒刑3年確定。於107年5月8日假釋出監付保護管束，於
    109年6月20日保護管束期滿視為執行完畢等情，有臺灣高等
    法院被告前案紀錄表1份在卷可稽，應構成累犯，然檢察官
    就司法院釋字第775號解釋文所明示，關於累犯者有其特別
    惡性及對刑罰反應力薄弱而加重最低本刑部分，並未具體指
    出證明方法，故此部分列為刑法第57條第5款所定「犯罪行
    為人之品行」進行審酌，而無刑法第47條累犯加重規定之適
    用（最高法院110年度台上大字第5660號裁定參照），附此
    敘明。　　
　㈢被告所犯上開2罪名，犯意各別，行為互殊，應分論併罰。起
    訴書雖認被告係以一行為觸犯上開2罪名，為想像競合犯， 
    應從一重之毀損罪處斷（起訴書誤載應從一重之恐嚇危害安
    全罪處斷）等語，而被告就犯罪事實一、二所示犯行固均出
    於本案租賃糾紛而生，惟兩者行為間隔達9日之久，依社會
    通念，應認為數罪之評價，始符合刑罰公平原則，是起訴書
    關於本案罪數認定，自有未洽。
　㈣爰以行為人責任為基礎，審酌被告素行不佳，不思合法解決
    本案租賃糾紛，竟分別以恐嚇、毀損方式侵害告訴人之自由
    、財產權，迄今未獲得告訴人之諒解，所為實有不該。另被
    告駕車衝撞告訴人營業的店面，除造成其財產權受侵害外，
    亦有侵害他人生命、身體權之高度危險，所生危險非輕微。
    惟念及被告坦認犯罪事實二部分犯行之態度，兼衡其於本院
    審理時陳稱國中畢業之智識程度，之前經營車行，平均月入
    約新臺幣（下同）10餘萬元，目前從事鐵工，平均月入3萬
    餘元，育有1名未成年子女需扶養之家庭經濟狀況等一切情
    狀，分別量處如主文所示之刑，並均諭知易科罰金之折算標
    準。　
乙、不另為無罪諭知部分
　　公訴意旨另認被告基於恐嚇危害安全之犯意，於110年7月20
    日14時34分許，在新竹市○區○道○路0段00○0號前，對告訴人
    恫稱：「我這邊的地如果被圍起來，我就帶人去你和平路那
    邊圍起來，我是流氓」等語，因認被告此部分行為亦成立刑
    法第305條之恐嚇危害安全罪。惟被告堅決否認曾向告訴人
    恫稱上開言語，且此部分除告訴人之單一指訴外，並無其他
    證據可資佐證，自難認被告成立此部分犯罪事實，而此部分
    如成立犯罪，應與犯罪事實一部分具有接續犯之實質上一罪
    關係，爰不另為無罪之諭知。 
據上論斷，應依刑事訴訟法第299條第1項前段，判決如主文。
本案經檢察官沈郁智提起公訴，檢察官陳亭宇到庭執行職務。
中　　華　　民　　國　　111 　年　　6 　　月　　10　　日
                  刑事第一庭  法  官  王凱平  
以上正本證明與原本無異。
如不服本判決應於收受本判決後20日內向本院提出上訴書狀，上
訴書狀應敘述具體理由。上訴書狀未敘述上訴理由者，應於上訴
期間屆滿後20日內補提理由書狀於本院（均須按他造當事人之人
數附繕本）「切勿逕送上級法院」。
中　　華　　民　　國　　111 　年　　6 　　月　　10　　日
                              書記官  鍾佩芳
附錄本案論罪科刑法條：　　
刑法第305條
以加害生命、身體、自由、名譽、財產之事恐嚇他人，致生危害
於安全者，處2年以下有期徒刑、拘役或9000元以下罰金。

刑法第354條
毀棄、損壞前2條以外之他人之物或致令不堪用，足以生損害於
公眾或他人者，處2年以下有期徒刑、拘役或1萬5000元以下罰金
。